【裁判字號】    98,上易,2129
【裁判日期】    981029
【裁判案由】    傷害
【裁判全文】
臺灣高等法院刑事判決                98年度上易字第2129號
上  訴  人
即  被  告  甲○○
選任辯護人  邱清銜律師
上列上訴人因傷害案件，不服臺灣桃園地方法院98年度審易字第
127號，中華民國98年6月30日第一審判決（起訴案號：臺灣桃園
地方法院檢察署97年度偵字第23054 號），提起上訴，本院判決
如下：
    主  文
原判決撤銷。
甲○○傷害人之身體，處有期徒刑陸月，如易科罰金，以新台幣
壹仟元折算壹日，緩刑伍年，緩刑期間付保護管束，並不得對乙
○○有任何強暴、脅迫或其他騷擾行為。
扣案鋸子壹把沒收。
    事  實
一、甲○○與乙○○為鄰居，平日爭執種花、垃圾等問題而感情
    不睦。甲○○於民國97年9 月27日17時55分許，酒後（未達
    精神障礙或心智缺陷狀態，致辨識行為違法之能力與依其辨
    識而行為之能力欠缺或顯著降低之情形）行經桃園縣觀音鄉
    新坡村15鄰169之2號前，見乙○○與江義滿在該處聊天，並
    彎腰手指水溝蓋時，懷疑乙○○出言辱罵，竟基於普通傷害
    犯意，上前理論，並以右手抓住乙○○頭髮，左手持其所有
    之鋸子1 把朝乙○○頭部後腦砍下，再往後拉，又接續朝乙
    ○○右肩及左前臂砍下，乙○○見狀，以右手抓鋸子抵抗，
    致乙○○因此受有頭皮、右肩、左前臂及右手等處撕裂傷之
    傷害。
二、案經乙○○訴由桃園縣政府警察局大園分局報請臺灣桃園地
    方法院檢察署檢察官偵查起訴。
    理  由
一、本件認定事實所引用之本件卷證所有關於傳聞證據，檢察官
    、上訴人即被告甲○○及其選任辯護人均表示同意作為證據
    （本院第28頁），且本院審酌該言詞陳述或書面陳述作成時
    ，並無違法或不當之狀況，依刑事訴訟法第159條之5第1項
    規定，均有證據能力，合先敘明。
二、上揭犯罪事實，業據被告坦承不諱，核與證人即告訴人乙○
    ○迭次所證、證人江義滿於偵訊中所為證述情節相符，並有
    壢新醫院診斷證明書、酒精測定紀錄表、檢察官勘驗鋸子之
    勘驗筆錄各1紙、乙○○傷勢照片6張、監視錄影擷取畫面59
    幀、扣案鋸子照片9幀附卷可稽。復有扣案鋸子1把可資佐證
    ，足徵被告自白與事實相符，應係可採。是本案事證明確，
    被告犯行洵堪認定，應依法論科。
三、核被告所為，係犯刑法第277條第1項之傷害罪。
四、原審認被告犯行明確，予以論罪科刑，固非無見。惟科刑之
    判決書，應於理由內記載科刑時就刑法第57、58條規定事項
    所審酌之情形，為刑事訴訟法第310條第3款所明定。而刑法
    第57條第10款所稱犯罪後之態度，包括犯罪行為人犯罪後，
    因悔悟而力謀恢復原狀，或賠償損害等情形（最高法院97年
    度台上字第2460號判決意旨參照）。本件被告於本院坦承犯
    行，並與乙○○達成和解，當庭賠償新台幣15萬元，復取得
    乙○○原諒，有本院審理筆錄在卷為憑。原判決未及審酌，
    自欠平允。被告以業經和解賠償損失，希望從輕量刑為由，
    提起上訴，經核尚非無理由，自應由本院撤銷改判。
五、爰審酌被告誤以遭乙○○言語辱罵，即持鋸子砍傷乙○○，
    致乙○○終日惶恐不安，所為非是，及其犯罪動機、目的、
    手段、所生危害程度，犯後坦承犯行，並已與乙○○達成和
    解等一切情狀，量處如主文第2 項所示之刑，並諭知易科罰
    金之折算標準，以示懲儆。被告前無犯罪紀錄，有本院被告
    前案紀錄表在卷可憑，僅因情緒失控一時失慮致罹本刑，經
    偵、審暨科刑教訓後，當知所警惕，信無再犯之虞，本院因
    認對其宣告之刑以暫不執行為適當，爰併予諭知緩刑5 年，
    並於緩刑期間付保護管束，且被告於緩刑期間均不得對被害
    人乙○○有任何強暴、脅迫或其他騷擾行為。（被告若違反
    上開依刑法第74條第2項第7款所定保護乙○○安全之必要命
    令情節重大者，檢察官得依刑法第75條之1第1項第4款之規
    定聲請撤銷緩刑，併此敘明）。至扣案鋸子1把，為被告所
    有供本件犯罪所用之物，業經被告自承在卷，依刑法第38條
    第1項第2款宣告沒收。
據上論斷，應依刑事訴訟法第369條第1項前段、第364條、第299
條第1項前段，刑法第277條第1項、第38條第1項第2 款、第74條
第1項第1款、第2項第7款、第93條第1項第2款，刑法施行法第1
條之1第1項、第2項前段，判決如主文。
本案經檢察官柯麗鈴到庭執行職務。
中    華    民    國    98    年    10    月    29    日
                  刑事第二庭審判長法  官  洪光燦
                                  法  官  宋明蒼
                                  法  官  李麗玲
以上正本證明與原本無異。
不得上訴。
                                  書記官  廖婷璇
中    華    民    國    98    年    10    月    29    日
附錄：本案論罪科刑法條全文
刑法第277 條第1 項
傷害人之身體或健康者，處 3 年以下有期徒刑、拘役或 1 千元
以下罰金。


司法院資訊處製作；財團法人民間司法改革基金會備份。
